臺灣屏東地方法院交通事件裁定　　　　 96年度交聲字第160號
原處分機關　交通部公路總局高雄區監理所屏東監理站
受處分人即
聲明異議人　甲○○
上列異議人因違反道路交通管理處罰條例案件，對於交通部公路
總局高雄區監理所屏東監理站96年7 月18日所為之處分（原處分
：屏監違字第裁82-v00000000號），聲明異議，本院裁定如下：
    主  文
異議駁回。
    理  由
一、原處分機關以異議人於96年2 月22日10時16分許駕駛ＤＹ51
    61號自小客車於行經台26線墾丁路段因違反道路交通安全規
    則肇事致人受傷，乃依道路交通處罰條例第61條第3 項規定
    予以舉發，並通知應於96年5 月26日到案，經異議人提出申
    訴後，仍裁處異議人記違規點數3 點。
二、異議意旨略以：（一）本人於96年2 月22日上午10點自墾丁
    國家公園管理中心駕駛ＤＹ5161小客車準備左轉往墾丁方向
    ，在路口停車先看左邊再看右邊，在本人的視線範圍內確定
    無來車才穿越路口，當本人將車開到雙線道之中線時突然有
    輛機車騎在快車道上大約時速70公里之速度在本人之左側過
    來，本人閃避不及而機車在毫無剎車情狀下撞到本人之後車
    門。（二）製作筆錄時警察要本人先作筆錄而機車騎士事後
    再去作，使人納悶；且製作筆錄時警察一直偏袒機車騎士，
    本人之朋友要幫本人說明肇事經過卻不准，並說再說話連本
    人的朋友也一起記錄在筆錄內。本人顯為受害者，而機車騎
    士竟無罰單，顯有不公，為此不服聲明異議等語。
三、按「汽車駕駛人，駕駛汽車違反道路交通安全規則，因而肇
    事致人受傷者，記違規點數3 點」道路交通管理處罰條例第
    61條第3 項前段定有明文。又汽車行駛至交岔路口，應遵守
    燈光號誌之指揮，道路交通安全規則第102 條第1 項第1 款
    亦有明文。
四、經查：
（一）本件異議人對於其在96年2 月22日於墾丁國家公園管理處
      前出口欲左轉至墾丁時與駕駛機車之吳進來發生車禍一節
      並不否認，而異議人於異議狀雖稱「幸好騎士完全沒有怎
      麼樣」云云，惟查機車騎士吳進來於案發後之談話紀錄表
      已陳述：「我受傷，我的左手、胸部及雙腳等處受傷」，
      而異議人之談話紀錄表亦稱：「致對方吳進來受傷」一節
      此外並有吳進來96年2 月22日於南門醫院急診病歷在卷可
      資佐證，是機車騎士吳進來因本件車禍而受傷車一節，堪
      以認定。
（二）異議人雖辯稱其對於本件車禍之發生並無過失云云，惟查
      異議人駕駛自小客車自墾丁國家公園管理中心門口欲左轉
      墾丁路，其號誌為閃光紅燈一節，業經證人即承辦警員乙
      ○○於本院結證在卷，並有現場照片附卷可參，依道路交
      通標誌標線號誌設置規則第211 條規定，閃光紅燈表示「
      停車再開」，車輛應減速接近，先停止於交岔路口前，讓
      幹道車優先通行後認為安全時，方得續行，然本件現場撞
      擊後之機車碎片係散落於墾丁路北向外線車道，此有現場
      圖及照片在卷可稽，是顯然異議人駕駛之自小客車甫自墾
      丁國家公園管理中心出來，隨即被吳進來撞上，並非其所
      自稱行至雙線道之中線始被撞上，是其所辯顯不足採，其
      並未依規定先停止於交岔路口前，讓幹道車優先通行後認
      為安全時再續行一節應屬明確。
    是綜上所述，本件異議人駕車違反道路交通安全規則因而肇
    事致人受傷之行為堪以認定。從而原處分機關依道路交通管
    理處罰條例第61條第3 項規定予以記違規點數3 點，於法並
    無不合，本件異議為無理由，應予駁回。
五、末按汽車肇事致人傷亡者，移送行為地處罰機關處理，違反
    道路交通管理事件統一裁罰基準及處理細則第25條第1 項第
    1 款定有明文，本件異議人既係在既在屏東縣違規肇事致人
    傷亡，依上開規定，應由屏東監理站裁罰，而異議人對屏東
    監理站之裁罰聲明異議，自亦應由本院管轄，是異議人請求
    將案件移送台灣板橋地方法院合併審理云云，依法不合，併
    此敘明。
六、據上論斷，應依道路交通管理處罰條例第87條第2 項、道路
    交通案件處理辦法第19條，裁定如主文。
中　　華　　民　　國　　96　　年　　9 　　月　　5 　　日
                  交通法庭    法  官  吳永宋
以上正本證明與原本無異。
如不服本裁定應於裁定送達後五日內向本院提出抗告書狀敘述抗
告之理由抗告於臺灣高等法院高雄分院。
中　　華　　民　　國　　96　　年　　9 　　月　　5 　　日
                              書記官  劉淑蓉
